臺灣高等法院臺中分院刑事裁定　　　　 96年度交抗字第229號
抗　告　人
即受處分人　甲○○
上列抗告人因聲明異議案件，不服臺灣苗栗地方法院中華民國
96年2月12日裁定（96年度交聲字第11號）提起抗告，本院裁定
如下：
    主  文
抗告駁回。
    理  由
一、原審裁定意旨略以：抗告人即異議人甲○○（下稱異議人）
    於民國95年10月31日23時30分，駕駛車牌號碼5G－4252號自
    用小客車，行經苗栗縣頭份鎮流東里老崎附近，為苗栗縣頭
    份分局斗坪派出所舉發，改裝排氣管（此部分不聲明異議）
    、駕駛執照吊扣期間行駛公路等情，有舉發違反道路交通管
    理事件通知單1紙在卷可稽。異議人辯稱其非駕駛者，然查
    ，異議人於聲明異議狀明載：「當警員到達現場時，異議人
    準備走路前往朋友家中，並非待在車上」，有異議人書寫聲
    明異議狀可憑，而異議人在原審訊問時卻改辯稱：「因為我
    的車輛有延遲熄火的問題，所以我在等車子熄火，已經有一
    段時間」，有筆錄可證，異議人就警察查獲當時之情形所為
    之陳述已經前後有所不同。又查，本件舉發警員黃文俊在原
    審具結證述：攔查當時異議人就坐在駕駛座上等情，參照異
    議人抗辯其因喝酒所以由朋友駕駛，則為何異議人需要坐在
    駕駛座上等車輛熄火？且異議人之抗辯，一說警察出現時，
    已準備走路到朋友家，一說坐在駕駛座等車輛熄火等前後矛
    盾之處？而舉發警員與其復無仇恨，應以證人即舉發警員黃
    文俊之證詞與事實相符，堪以採信，足見異議人應為舉發當
    時該車之駕駛者，才會在警察攔查之際，坐在駕駛座等車輛
    熄火。因認原處分機關以異議人違反道路交通管理處罰條例
    第21條第1項第5款，第65條、第67條，違反道路交通管理事
    件統一裁罰基準表，於期限聽候裁決，罰鍰新臺幣9,000元
    ，並吊銷駕駛執照，一年內禁考，於法並無不合，異議人請
    求撤銷原處分，核無理由，裁定予以駁回。
二、經查，原審依據上揭事證認定異議人違規駕車，因而裁定駁
    回其異議，核與道路交通管理處罰條例第21條第1項第5款規
    定「汽車駕駛人，有下列情形之一者，處新臺幣6千元以上1
    萬2千元以下罰鍰，並當場禁止其駕駛：五駕駛執照吊扣期
    間駕駛小型車或機器腳踏車。」，並無不合，異議人仍執陳
    詞否認其有違規駕車行為云云提起抗告，並無理由，應予駁
    回其抗告。
三、據上論結，應依道路交通案件處理辦法第26條，刑事訴訟法
    第412條，裁定如主文。
中　　華　　民　　國　　96　　年　　3 　　月　　26　　日
            刑事第七庭    審判長法　官  林  榮  龍
                                法　官  鄭  永  玉
                                法　官  江  錫  麟
上列正本證明與原本無異。
不得再抗告。
                                書記官  劉  建  智
中　　華　　民　　國　　96　　年　　3 　　月　　26　　日
